GABRIEL RUIZ MUÑOZ

Programador

Dirección.

Calle Fumistería, 2, 28037, Madrid, España

Teléfono.

(+34) 644 466 698

Email.

gabriel.rmunoz.developer@tutanota.com



SOBRE MÍ

Técnico Superior en Desarrollo de Aplicaciones Multiplataforma y programador con más de tres años de experiencia con lenguajes Java y PL/SQL para back-end y HTML, CSS y JavaScript para front-end. Desarrollo de proyectos mediante el uso de frameworks como Spring y Struts. Responsable del desarrollo y testeo de mejoras tanto particulares como con librería JUnit.

Familiarizado con el uso de metodologías AGILE, más en concreto con SCRUM.

Conóceme un poco más en: https://gabrielrmunoz.github.io/AboutMe/

FORMACIÓN ACADÉMICA

Sep. 2013 - Jul. 2016

I.E.S. LÁZARO CÁRDENAS

Ciclo Superior en Desarrollo de Aplicaciones Multiplataforma.

EXPERIENCIA LABORAL

Nov. 2018 - Sep. 2019

RECREATIVOS FRANCO DIGITAL - Programador back-end

Java - JUnit - Gradle - CVS

May. 2018 - Nov. 2018

WORLDLINE GLOBAL - Programador full-stack

Java - Spring MVC - PL/SQL - iBATIS - HTML - CSS - JavaScript -

REST - SOAP - JUnit - Maven - CVS

Mar. 2017 - May. 2018

ALERCE INFORMÁTICA APLICADA - Programador full-stack Java - Struts - PL/SQL - HTML - CSS - JavaScript - Maven - SVN

GFT GROUP - Programador back-end Java - Struts - PL/SQL - Maven - Plastic SCM

Abr. 2016 - Jul. 2016

Jul. 2016 - Mar. 2017

ALTIN SOLUTIONS - Programador júnior en prácticas

BI con herramientas INFOR - Cubo OLAP

APTITUDES

IAVA SPRING MVC ORACLE PL/SQL **MONGODB**

HIBERNATE

HTML

JAVASCRIPT

BOOTSTRAP

LINKS

in https://www.linkedin.com/in/gabrielruizmunoz/



https://gabrielrmunoz.github.io/AboutMe/